臺灣士林地方法院刑事判決
110年度審訴字第591號
公  訴  人  臺灣士林地方檢察署檢察官錢義達
被      告  林子豪



上列被告因違反槍砲彈藥刀械管制條例案件，經檢察官提起公訴
（109 年度偵字第19161 號），被告於本院準備程序中就被訴事
實為有罪之陳述，經本院合議庭裁定由受命法官獨任以簡式審判
程序審理後，本院判決如下：
    主  文
林子豪犯非法持有槍砲之主要組成零件罪，累犯，處有期徒刑柒
月，併科罰金新臺幣貳萬元，罰金如易服勞役，以新臺幣壹仟元
折算壹日；扣案之金屬槍管壹支、子彈壹顆均沒收。
    事  實
一、林子豪於民國108 年年中某日，在友人鄭凱昇（已死亡）位
    於臺北市士林區通河街之住處內，以不詳方式，取得由不詳
    之人將之貫通，可供組成具殺傷力之槍枝使用，屬槍枝主要
    組成零件之金屬槍管1 支，及具有殺傷力之9mm 制式子彈2 
    顆後，明知上開物件，均係槍砲彈藥刀械管制條例列管之管
    制物品，未經主管機關許可，不得非法持有，竟仍基於持有
    前開槍砲主要組成零件（槍管）、子彈之犯意，將之藏放在
    其使用之AAY-6887號自用小客車後車廂，而自取得上揭槍管
    、子彈之日起（108 年年中某日）起，至109 年11月4 日為
    警查獲止，非法持有上開管制物品。嗣於109 年11月4 日晚
    間11時45分許，林子豪駕駛上開小客車，行經臺北市士林區
    文林路與福國路交岔路口時，因故為警盤查，當場在上開小
    客車之後車廂內扣得前開槍管1 支及子彈2 顆，而查悉上情
    。
二、案經臺北市政府警察局士林分局移送臺灣士林地方檢察署檢
    察官偵查起訴。
    理  由
一、本件係依簡式審判程序審判之案件，依刑事訴訟法第273 條
    之2 規定，本件之證據調查，不受同法第159 條第1 項、第
    161 條之2 、第161 條之3 、第163 條之1 及第164 條至第
    170 條等規定之限制，先予敘明。
二、訊據被告告林子豪坦承上揭犯行不諱，並有槍管1 支、子彈
    2 顆扣案可資佐證，而上開扣案物品經內政部警政署刑事警
    察局鑑定結果，認槍管係已貫通之金屬槍管，可供組成具殺
    傷力槍管使用，子彈2 顆均係口徑9X19mm制式子彈，經採樣
    1 顆試射，可擊發，認具殺傷力，有該局110 年2 月20日刑
    鑑字第1098033398號鑑定書在卷足憑（偵查卷第77頁），槍
    管部分據臺北市政府警察局士林分局110 年4 月16日北市警
    士分刑字第1103006395號函意見（偵查卷第107 頁至第114 
    頁），並屬內政部86年11月24日台（86）內警字第0000000 
    號公告之槍砲主要組成零件，綜上所述，本件事證明確，被
    告犯行洵堪認定，應依法論科。
三、論罪科刑：
（一）核被告所為，係犯槍砲彈藥刀械管制條例第13條第4 項非
      法持有槍砲之主要組成零件罪，及同條例第12條第4 項之
      非法持有子彈罪。被告自108 年中某日起，至109 年11月
      4 日為警查獲時止，期間持續持有扣案之槍管、子彈，係
      繼續犯，應分別論以單一之1 個非法持有槍砲之主要組成
      零件罪，及1 個非法持有子彈罪。被告以1 個持有行為，
      而同時觸犯前開2 罪名，係想像競合犯，應依刑法第55條
      規定，從一重之非法持有槍砲之主要組成零件罪處斷。
（二）按刑法第47條第1 項所規定累犯之加重，以受徒刑之執行
      完畢，或一部之執行而赦免後，5 年以內故意再犯有期徒
      刑以上罪者，為其要件。而繼續犯係行為之繼續，非狀態
      之繼續，因此繼續犯之「最初行為」、「中間行為」或「
      行為終了」祇要其中一部行為係在另一犯罪所處徒刑執行
      完畢5 年以內者，即該當累犯規定之要件（最高法院108
      年度台非字第65號刑事判決參照）。查被告前因持有第三
      級毒品案件，經本院以102 年度審簡字第742 號判決處有
      期徒刑4 月確定，又因販賣第三級毒品、持有第二級毒品
      等案件，經本院以102 年度訴字第294 號判決分別判處罪
      刑確定後（共6 罪），因嗣後發覺為累犯，再由本院以10
      4 年度聲字第1833號裁定分別更定其刑為有期徒刑2 年10
      月、2 年10月、2 年8 月、3 年、2 年8 月、4 月，抗告
      最後，由最高法院以105年度台抗字第68號裁定駁回抗告
      而確定，上開兩案，再經本院以105 年度聲字第585 號裁
      定合併定應執行刑為有期徒刑5 年確定，期間另因施用第
      二級毒品案件，由臺灣新北地方法院以104 年度簡字第44
      39號判決處有期徒刑4 月確定，104年3月24日送監接續執
      行，至107 年6 月6 日縮短刑期假釋，再接續執行另案之
      拘役40日（臺灣新北地方法院104年度簡字第1108號），
      至107 年6 月7 日出監，108 年8 月10日保護管束期滿，
      未經撤銷，視為執行完畢等情，有臺灣高等法院被告前案
      紀錄表在卷可佐，而持有槍砲主要組成零件及子彈，乃犯
      罪行為之繼續，非狀態之繼續，其犯行應繼續至持有狀態
      終了時，始能謂為終了，準此，本件被告自108 年年中某
      日起始持有扣案之槍管及子彈，其持有行為應繼續至109 
      年11月4 日為警查獲時止，其中間之持有行為及行為終了
      時間，既仍在前案之有期徒刑執行完畢5 年內，依前開說
      明，本案被告故意之犯罪行為，自仍屬累犯，然衡酌被告
      前均係因毒品案件受刑，與本案持有槍枝主要零件及子彈
      之犯罪類型並不相同，兩者之關聯性不高，若據此加重其
      刑，罪刑之間似不相當，亦難憑此推論被告有何特別惡性
      ，本院復已將被告之犯罪前科與執行情形，列為相關量刑
      因素之一，參酌司法院大法官會議釋字第775 號解釋意旨
      ，爰依上引刑法第47條規定，僅加重其最高法定本刑，而
      不加重其最低法定本刑。
（三）至被告在本院審理時固陳稱：伊在接受警員攔查時，是主
      動交付槍管、子彈等語，且由卷附臺北市政府警察局士林
      分局刑案陳報單記載可知（偵查卷第13頁），被告確係在
      駕車經過臺北市士林區文林路與福國路口時，因行車有異
      為警盤查，盤查時復因車內散發濃厚的愷他命燃燒氣味，
      經被告同意受檢後，方在後車箱內查獲扣案之槍管及子彈
      ，惟據被告在偵查中所稱：查獲時伊也忘記車上有槍管、
      子彈等語（偵查卷第59頁），可知其當時僅係被動配合警
      員受檢，並無主動交出扣案之槍管、子彈之意，此即與自
      首情形有別，尚不足以據此援引自首規定，減免其刑，併
      此敘明。
（四）爰審酌槍管為槍枝之主要組成零件，結合適當零件，即可
      成為槍枝，而槍枝、子彈在使用時動輒造成死傷，係具有
      高度危險性之武器，比之其他冷兵器，對社會秩序及安寧
      之潛在危害較高，故此均為國家特意立法列管之違禁物品
      ，不得隨意持有，然被告仍無視於上揭禁令，非法持有上
      開違禁物，本不宜輕縱，姑念其犯後始終坦承犯行，態度
      尚稱良好，持有扣案槍管、子彈之期間雖長，惟數量甚微
      ，復查無被告有持以犯案，甚至予以組裝等不法情事，另
      斟酌其年齡智識、生活經驗、家庭與經濟狀況及其他一切
      情狀，量處如主文所示之刑，並諭知罰金易服勞役之折算
      標準，以資懲儆。
四、沒收：
    扣案之改造金屬槍管1 支，為槍砲主要組成零件，而未經試
    射鑑定之子彈1 顆，經推估具有殺傷力，已見前述，均屬違
    禁物，應依刑法第38條第1 項規定沒收；至於已經鑑定試射
    之1 顆子彈，因試射後已失其殺傷力，並非違禁物，故不再
    宣告沒收，併此敘明。
據上論斷，依刑事訴訟法第273 條之1 第1 項、第299 條第1 項
前段，槍砲彈藥刀械管制條例第12條第4 項、第13條第4 項，刑
法第11條前段、第55條、第47條第1 項、第42條第3 項前段、第
38條第1 項，判決如主文。
本案經檢察官林在培到庭執行職務。
中    華    民    國   110    年    10    月    18    日
                  刑事第九庭法  官  陳彥宏
以上正本證明與原本無異。
如不服本判決應於收受送達後 20 日內向本院提出上訴書狀，並
應敘述具體理由。其未敘述上訴理由者，應於上訴期間屆滿後
20 日內向本院補提理由書 (均須按他造當事人之人數附繕本 )
「切勿逕送上級法院」。
因疫情而遲誤不變期間，得向法院聲請回復原狀。
                            書記官  李文瑜
中　　華　　民　　國　　110 　年　　10　　月　　19　　日

附錄本件論罪科刑法條依據：
槍砲彈藥刀械管制條例第12條
未經許可，製造、販賣或運輸子彈者，處 1 年以上 7 年以下有
期徒刑，併科新台幣 500 萬元以下罰金。
未經許可，轉讓、出租或出借子彈者，處 6 月以上 5 年以下有
期徒刑，併科新台幣 300 萬元以下罰金。
意圖供自己或他人犯罪之用，而犯前二項之罪者，處 3 年以上
10 年以下有期徒刑，併科新台幣 700 萬元以下罰金。
未經許可，持有、寄藏或意圖販賣而陳列子彈者，處 5 年以下
有期徒刑，併科新台幣 300 萬元以下罰金。
第 1 項至第 3 項之未遂犯罰之。
槍砲彈藥刀械管制條例第13條
未經許可，製造、販賣或運輸槍砲、彈藥之主要組成零件者，處
 3 年以上10 年以下有期徒刑，併科新台幣 700 萬元以下罰金
。
未經許可，轉讓、出租或出借前項零件者，處 1 年以上 7 年以
下有期徒刑，併科新台幣 500 萬元以下罰金。
意圖供自己或他人犯罪之用，而犯前 2 項之罪者，處 5 年以上
有期徒刑，併科新台幣 1000 萬元以下罰金。
未經許可，持有、寄藏或意圖販賣而陳列第 1 項所列零件者，
處 6 月以上5 年以下有期徒刑，併科新台幣 300 萬元以下罰金
。
第 1 項至第 3 項之未遂犯罰之。